臺灣高雄地方法院刑事判決                        九十一年度易字第一二九九號
    公  訴  人  臺灣高雄地方法院檢察署檢察官
    被      告  甲○○
右列被告因毒品危害防制條例案件，經檢察官提起公訴（九十一年度毒偵字第一二九
號），本院判決如左：
    主  文
甲○○施用第二級毒品，累犯，處有期徒刑捌月。
扣案安非他命驗後毛重零點伍公克沒收銷燬之。
    事  實
一、甲○○曾因竊盜罪經法院判處有期徒刑六月確定，於民國（下同）八十六年二月
    十日縮短刑期執行完畢。又其前因施用第二級毒品安非他命案件，經台灣板橋地
    方法院依職權以八十六年度易字第四三八二號裁定移送觀察勒戒後，因有繼續施
    用毒品傾向，復經該院於八十八年十月三十日，以八十八年度易緝字第二四六號
    裁定令入戒治處所施以強制戒治一年，因成效良好，經裁定停止戒治，所餘期間
    並宣告保護管束，於八十九年五月六日出所，同年十一月十二日保護管束期間屆
    滿，由該院於以八十九年度簡字第二六○號判決免刑確定。詎甲○○猶不知悔改
    ，於九十年十二月三十一日二十一時許回溯二十四小時內某時，在不詳處所，施
    用第二級毒品甲基安非他命乙次，為警於九十年十二月三十日二十一時許，在高
    雄市○○區○○路與興邦街口查獲，採其尿液送驗結果呈甲基安非他命陽性反應
    ，並扣得結晶體乙包（驗前毛重零點五七公克），上開結晶體經送驗結果，確認
    為第二級毒品安非他命無訛（驗後毛重零點五公克）。
二、案經高雄市政府警察局移送臺灣高雄地方法院檢察署檢察官偵查起訴。
    理  由
一、訊據被告甲○○於矢口否認有何施用毒品犯行，辯稱：上開安非他命係別人向伊
    借新臺幣（下同）三百元後拿給伊的云云。惟查，被告於為警查獲時所採尿液經
    送請高雄市政府衛生局檢驗結果，呈第二級毒品甲基安非他命陽性反應，有該局
    九十一年一月三日煙毒尿液檢驗成績書乙紙在卷可稽；復有結晶體乙包（驗前毛
    重零點五七公克）扣案可考，而上揭結晶體經送請高雄醫學大學附設中和紀念醫
    院檢驗結果，確認為第二級毒品安非他命無訛（驗後毛重零點五公克），有該院
    九十一年二月十三日檢驗報告乙紙在卷可參，復有八十九年度簡字第二六０號判
    決、八十八年度易緝字第二四六號裁定、指揮書影本、在監在押資料各乙份附卷
    足憑，是被告所辯顯係卸責之詞，不足採信。事證明確，被告施用毒品犯行，堪
    以認定，應予依法論科。
二、核被告所為，係犯毒品危害防制條例第十條第二項之施用第二級毒品罪。其為施
    用毒品而持有毒品之低度行為應為其施用毒品之高度行為所吸收，不另論罪。又
    被告甲○○曾因竊盜罪經法院判處有期徒刑六月確定，於八十六年二月十日縮短
    刑期執行完畢，有臺灣高等法院被告全國前案紀錄表乙份在卷可佐，五年之內再
    犯有期徒刑以上刑之本罪，為累犯，應依法加重其刑。受審酌被告素行非佳，已
    有多次施用毒品犯行，又犯此罪行，犯後又圖卸責，態度不佳，惟屬自戕行為，
    並其他一切情狀，量處如主文所示之刑，以示懲儆。扣案之毒品安非他命一包（
    驗後毛重零點五公克）應依毒品危害防制條例第十八條第一項前段宣告沒收銷燬
    之；至檢驗所銷耗之安非他命毛重零點七公克，已銷耗不存在，爰不予宣告沒收
    ，附此敘明。
據上論斷，應依刑事訴訟法第二百九十九條第一項前段、毒品危害防治條例第十條第
二項、第十八條第一項前段、刑法第十一條前段、第四十七條，判決如主文。
本案經檢察官李廷輝到庭執行職務。
中      華      民      國    九十一    年      五      月    三十一    日
                                  臺灣高雄地方法院刑事第六庭
                                      法  官  張世賢
右正本證明與原本無異。
如不服本判決，應於判決送達後十日內，向本院提出上訴狀。
                                      書記官  陳孟瑩
中      華      民      國    九十一    年      五      月    三十一    日
附錄所犯法條：
毒品危害防制條例第十條
施用第一級毒品者，處六月以上五年以下有期徒刑。
施用第二級毒品者，處三年以下有期徒刑。
